臺灣基隆地方法院民事裁定  
111年度小上字第12號
上  訴  人  周淑惠(原姓名周羽芳)

被  上訴人  方明亮  
上列當事人間請求給付租金事件，上訴人對於民國110年12月30
日本院基隆簡易庭110年度基小字第2250號小額民事判決提起上
訴，本院第二審合議庭裁定如下：
    主  文
上訴駁回。
第二審訴訟費用新臺幣壹仟伍佰元由上訴人負擔。
    理  由
一、按對於小額程序第一審裁判之上訴，非以其違背法令為理由
    ，不得為之；上訴狀內應記載上訴理由，表明原判決所違背
    之法令及其具體內容、暨依訴訟資料可認為原判決有違背法
    令之具體事實，民事訴訟法第436條之24第2項、第436條之2
    5分別定有明文。又所謂判決有違背法令，乃指判決不適用
    法規或適用不當，為同法第468條所明定，此亦為小額事件
    之上訴程序所準用，此觀同法第436條之32第2項規定甚明。
    又以原判決有不適用法規或適用法規不當為上訴理由時，其
    上訴狀或理由書應有具體之指摘，並揭示該法規之條項或其
    內容，若係成文法以外之法則，應揭示該法則之旨趣，倘為
    司法院解釋，則應揭示該判解之字號或其內容；上訴狀或理
    由書如未依此項方法表明，或其表明與上開規定不合者，即
    難認為已對原審判決之違背法令有具體之指摘，其上訴自難
    認為合法。是以當事人對於小額程序第一審判決提起上訴時
    ，其上訴狀或理由書應表明該判決違背之法令條項，或有關
    解釋字號，或成文法以外之習慣或法理等及其具體內容，暨
    係依何訴訟資料可認為原判決有違背法令之具體事實。如未
    依上述方法表明，或其所表明者與上開法條規定不相合時，
    其上訴自非合法，則第二審法院應依民事訴訟法第436條之3
    2第2項準用第444條第1項本文之規定，以裁定駁回之。
二、上訴意旨略以：上訴人兒子、媳婦以上訴人名義與被上訴人
    簽訂門牌號碼新北市○○區○○街00號3樓房屋（下稱系爭房屋
    ）之租賃契約（下稱系爭租約），上訴人從未居住在系爭房
    屋，系爭房屋積欠之水電費及遺失、毀損之設備，不應由上
    訴人賠償，何況兩造於原審110年10月25日調解程序結束後
    ，已由上訴人給付被上訴人新臺幣（下同）3萬元並合意終
    止系爭租約，被上訴人表示會撤回起訴，被上訴人其餘損失
    應向上訴人兒子、媳婦請求，與上訴人無關，為此提起上訴
    ，並聲明：㈠原判決廢棄。㈡被上訴人於第一審之訴駁回等語
    。
三、經查，上訴人前開上訴理由，係對原審關於上訴人是否系爭
    租約之承租人、系爭房屋設備之毀損滅失及賠償金額等事實
    認定有所爭執，然此本係原審取捨證據、認定事實之職權行
    使範圍，上訴人並未具體指出原判決有如何違背法令情事，
    更未指明第一審判決所違反之法令條項及其具體內容，以及
    依訴訟資料可認第一審判決違背法令之具體事實，參諸首開
    說明，自不得謂已合法表明上訴理由。又上訴狀內未合法表
    明上訴理由者，上訴人應於提起上訴狀後20日內，提出理由
    書於原第二審法院，未提出者，毋庸命其補正，由原第二審
    法院以裁定駁回之，為民事訴訟法第471條第1項所明定，且
    為小額事件之上訴程序所準用，同法第436條之32第2項規定
    足資參照。上訴人於民國111年1月27日具狀提起上訴後，迄
    今未補正合法之上訴理由書，有本院收狀、收文資料查詢清
    單可參，依民事訴訟法第436條之32第2項準用同法第471條
    第1項規定，本件上訴為不合法，並毋庸命補正，應予駁回
    。
四、末按小額事件第一審法院為訴訟費用之裁判時，應確定其費
    用額，此項規定並為小額事件之上訴程序所準用，民事訴訟
    法第436條之19第1項、第436條之32第1項分別定有明文，爰
    職權確定本件訴訟費用額如主文第2項所示。
五、依民事訴訟法第436條之32第1項、第2項、第444條第1項前
    段、第471條第1項、第436條之19第1項、第95條、第78條、
    第87條第1項，裁定如主文。　　
中　　華　　民　　國　　111 　年　　3 　　月　　28　　日
                  民事庭審判長法  官  黃梅淑
                              法  官  林淑鳳
                              法  官  陳湘琳
以上正本係照原本作成。
本件裁定不得抗告。
中　　華　　民　　國　　111 　年　　3 　　月　　28　　日
                              書記官　林亭如